# 经销商销售

提问人：danielchen 时间：2017-02-08 19:46:22
请教陈版，一家企业的商品有50%向经销商销售，大多数经销商的回款由个人通过银行转账方式回款，个人一般为经销商的法定代表人或财务经理，企业与经销商以及代替经销商回款的个人签订了委托付款的协议，是否可以证实，该企业收入的真实性

回答人：chenyiwei
关键是交易发生的真实性，需要依据合同、发货单据等多种多样的外部证据来核实。仅仅依靠代付款协议是很不充分的。